【裁判字號】    90,易緝,37
【裁判日期】    900823
【裁判案由】    詐欺
【裁判全文】
臺灣桃園地方法院刑事判決                            九十年度易緝字第三七號
    公  訴  人  臺灣桃園地方法院檢察署檢察官
    被      告  甲○○
右列被告因詐欺案件，經檢察官提起公訴（八十九年度偵字第二五九二號、八十九年
度調偵字第七四號），及移送併辦（臺灣板橋地方法院檢察署九十年度偵緝字第四三
六號），本院判決如左：
    主  文
甲○○連續意圖為自己不法之所有，以詐術使人將本人之物交付，累犯，處有期徒刑
壹年。
    事  實
一、甲○○前於民國七十四年及七十八年間因詐欺案件，分別為臺灣高等法院、臺灣
    板橋地方法院判決判處有期徒刑十月、拘役八十五日確定，並分別於七十六年十
    一月三日、七十九年七月十日執行完畢。復於八十五年間又因詐欺案件，由臺灣
    板橋地方法院檢察署檢察官以八十五年度偵字第二一０００號提起公訴，由臺灣
    板橋地方法院於八十七年四月二十三日，以八十七年易緝字第九五號判決判處有
    期徒刑四月，於八十七年五月二十六日確定，甫於八十七年六月三十日執行完畢
    （起訴書誤載為八十七年五月二十六日執行有期徒刑四月完畢）。詎猶不思悔改
    ，復基於意圖為自己不法所有之概括犯意，連續於左列時、地，以詐術使人將本
    人之財物交付：
    （一）於八十七年十月二十六日，在桃園縣八德市○○路一三五八號庚○○所經
          營之早餐店認識辛○○，於同年月三十日在該早餐店即向辛○○詐稱因其
          太太死亡，無錢可安葬其太太，希望辛○○能借錢予他，辛○○不疑有詐
          ，即將現金三萬元交付予甲○○。甲○○食髓知味，於同年十一月二日在
          前揭早餐店再遇到辛○○時，竟又向辛○○詐稱其太太之喪葬費還不足，
          要辛○○再借他錢，辛○○同樣不疑有詐，又交付現金一萬五千元予王榮
          華，此次甲○○為能更取得辛○○之信賴，並向辛○○表示其係同市市公
          所之清潔隊員，可幫他介紹擔任同所清潔隊司機。嗣後又再次以其妻之喪
          葬費仍不足，欲再向辛○○借錢，辛○○以其已無錢可再借他，甲○○竟
          要求辛○○向友人調現金借他，終因辛○○之朋友不願意借錢予他而未得
          逞，甲○○也因此未曾在庚○○之前揭早餐店出現。後經庚○○代辛○○
          向八德市清潔隊查證該隊確無甲○○一人，且辛○○至甲○○家裡追查得
          知甲○○的太太並未死亡，始知受騙。
    （二）於八十八年十月十九日晚上六時許，至己○○位於台北縣鶯歌鎮○○○路
          四一三號住所，向己○○詐稱其為王氏宗親會人員，該會準備興建公墓，
          安葬祖先骨灰，每戶均需出資，由於黃某之家庭經濟較不佳，僅需出資八
          百元即可，己○○因其太太為甲○○之遠房親戚，甲○○均稱其太太為姑
          姑，即信以為真而將現金八百元交付予甲○○；翌（二十）日甲○○又至
          己○○前揭住所，向己○○詐稱其表兄在桃園縣八德市清潔隊工作，可幫
          己○○的太太介紹至清潔隊工作，但需要包紅包關說，己○○不疑有詐，
          乃將其身上僅有之現金四千元交予甲○○。數日後，甲○○又至己○○前
          揭住所以推銷藥品為由，欲再向己○○索取金錢，己○○發覺有異而報警
          查獲上情。
    （三）復於八十八年十月二十五日，在八德市○○街與後庄街口丁○○母親張玉
          對所經營之檳榔攤，向丁○○詐稱其與台北縣三峽鎮公所清潔隊主任熟識
          ，可幫丁○○介紹至清潔隊擔任卡車司機，但需二萬元活動費及三千元學
          駕駛卡車之費用，丁○○不疑有詐，於八十八年十月二十七日向壬○○調
          借現金二萬元交予甲○○，於八十八年十月二十七日後二、三天又將現金
          三千元交予甲○○。再八十八年二月二十五日於同地點，甲○○並向謝阿
          水、丁○○之母張玉對詐稱三峽某社區正將舉辦金門觀光旅遊，由其代辦
          每人只要六千五百元，壬○○及張玉對均不疑有詐，即於八十八年十月二
          十七日由壬○○交付四人之費用（含張玉對及壬○○之弟弟）共計現金二
          萬六千元予甲○○；甲○○食髓知味，竟於同日下午傍晚時間又至壬○○
          之住家，向壬○○詐稱其小舅子車禍撞死人，辦理交保的錢不足，要謝阿
          水借他錢，壬○○不疑有詐，又交付現金五千元予甲○○。甲○○於得手
          後隨即不知去向，丁○○、張玉對、壬○○始知受騙。
二、案經辛○○、丁○○、壬○○訴請桃園縣警察局八德分局先後報請臺灣桃園地方
    法院檢察署檢察官偵查起訴，暨臺灣板橋地方法院檢察署檢察官移送併辦。
      理  由
一、訊據被告甲○○右揭事實坦承不諱，核與告訴人辛○○、丁○○、壬○○及被害
    人己○○所指述之情節相符，亦與證人庚○○於本院九十年六月十一日訊問時所
    證述之情節相符，證人即八德市公所清潔隊稽查員林士鎮於檢察官偵訊亦證述「
    該所無清潔隊員甲○○」等語屬實。本件事證明確，被告連續詐欺之犯行堪予認
    定，應予依法論科。
二、核被告甲○○之所為，係犯刑法第三百三十九條第一項、第三項、第一項之詐欺
    取財既遂罪及詐欺取財未遂（第三次向辛○○施用詐術而未取得財物）罪。被告
    前後多次詐欺犯行，時間緊接，所犯構成要件相同之罪名，顯係基於概括之犯意
    反覆為之，為連續犯，應論以情節較重之詐欺取財既遂罪，並依刑法第五十六條
    之規定加重其刑。又被告於八十五年間始因詐欺案件，由臺灣板橋地方法院於八
    十七年四月二十三日，以八十七年易緝字第九五號判決判處有期徒刑四月，於八
    十七年五月二十六日確定，甫於八十七年六月三十日執行完畢，此有臺灣高等法
    院被告全國前案記錄表一份附於本院卷及臺灣桃園地方法院檢察署刑案資料查註
    記錄表一份附於偵查卷足憑，其於有期徒刑執行完畢後，五年以內再犯本件有期
    徒刑以上之罪，為累犯，應依刑法第四十七條規定，加重其刑，並依刑法第七十
    條規定，遞加重之。再公訴人請求併辦被告在台北縣鶯歌鎮詐欺被害人己○○之
    犯行，因與起訴部份有連續犯裁判上一罪之關係，為起訴效力所及，本院自得審
    理。爰審酌被告甫因詐欺案件服刑完畢，竟猶不思正途賺取金錢，連續以詐欺手
    段不勞而獲，所得金額之數目雖尚不大，然其所詐騙之被害人均為失業中之經濟
    弱者，頗具惡性，惟念其犯後坦承犯行，態度尚可等一切情狀，量處如主文所示
    之刑。
三、另公訴人請求併案審理之九十年度偵字第六八０四號、九十年度偵字第一一五三
    七號部分，經查均係被告於九十年三月底，以替告訴人乙○○、丙○○、戊○○
    介紹至中國大陸工作為由，向告訴人乙○○、丙○○、戊○○等三人收取二千元
    至五千元不等金錢及護照、台胞證等，此部分是否亦涉有詐欺之犯行，因其發生
    之時間與本件最後犯罪時間八十八年十月二十七日相距達一年五月之久，顯難認
    被告係基於概括之犯意為之，故縱認該移送併辦部份涉有詐欺犯行，亦係被告另
    行起意為之，因而與本案無裁判上一罪之關係，即非本案起訴效力所及，本院自
    無從併予審理，宜退回檢察官另行處理。
據上論斷，應依刑事訴訟法第二百九十九條第一項前段，刑法第五十六條、第三百三
十九條第一項、第四十七條，罰金罰鍰提高標準條例第一條前段，判決如主文。
本案經檢察官黃謀信到庭執行職務。
中      華      民      國      九十    年      八      月    二十三    日
                                    臺灣桃園地方法院刑事第六庭
                                        法  官  林  春  鈴
右正本證明與原本無異。
如不服本判決，應於判決送達後十日內向本院提出上訴狀( 應附繕本 )，上訴於
臺灣高等法院。
                                        書記官  江  世  亨
中        華        民        國   九十   年   八   月    二十三    日
附錄本案論罪科刑法條：
刑法第三百三十九條：意圖為自己或第三人不法之所有，以詐術使人將本人或第三人
                    之物交付者，處五年以下有期徒刑、拘役或科或併科一千元以
                    下罰金。
                    以前項方法得財產上不法之利益或使第三人得之者，亦同。
                    前二項之未遂犯罰之。


司法院資訊處製作；財團法人民間司法改革基金會備份。
